Rômulo José Dos Santos Silva

Analista de Sistemas | Desenvolvedor PL/SQL | Analista de Dados

Endereço: Rua 27, 29, Manaus, AM, 69086-280, Brazil

Fone: +55(92) 99307-1097(WhatsApp)

Email: romuloprog@gmail.com

LinkedIn: https://www.linkedin.com/in/rômulo-silva-49840b159/

coming soon



in

Me considero um profissional experiente na área de Tecnologia, com formação em Análise de Sistemas, A Análise de Dados veio posterior e naturalmente por meio do SQL. Sou proficiente em Desenvolvimento PL SQL da Oracle, Power BI, Implantação de Sistemas, Treinamentos, Base de HTML, CSS e JS, entre outros. Possuo fortes habilidades de resolução de problemas e tenho uma mentalidade inovadora e Analítica. Além disso, tenho excelentes habilidades de comunicação, gerenciamento de projetos e trabalho em equipe. Estou procurando oportunidades para contribuir com minha experiência para esta conceituada empresa.

Habilidades / Skills

- Power BI
- Google Sheets / Looker Studio
- Google Data Studio/Looker (BI)
- Versionamento de Código (GitHub)
- Gerenciamento de Projetos Ágeis com Scrum
- Projetos de Business Intelligence (BI)
- Governança de Dados
- Conhecimentos em ERP de Gestão De Saúde
 (Informed, Tasy HTML), Suporte em Faturamento
 (Financeiro a pagar e Receber), Regras de Negócio
 de Planos, Contratos de Beneficiários de Planos de
 Saúde, Coberturas, Carências, Coparticipação entre
 outras rotinas de Operadoras de Plano de Saúde,
 breve conhecimento em Prontuário Eletrônico e
 Processos de Clínicas, Análise de melhoria de
 Rotinas internas e entre setores.

- HTML5, CSS3 e JavaScript
- Conhecimentos em React JS e Node JS
- SQL (Structured Query Language)
- Oracle SQL, MySql e Postgress
- PL/SQL Oracle com mais de 9 anos de experiência (comandos DDL, DML, DCL and DQL, criação de query's e subquery's, criação e manutenção de Tabelas, Views, Functions, Stored Procedures, Sequences, Triggers, Modelagem de Dados)

Experiência Profissional

AUG 2007 – MAR 2008 · 8 MOS

Vendedor / Aventura Moto e Nautica LTDA

Vendedor de Motocicletas, UTVs, ATVs.

MAR 2009 - SEP 2010 · 1 YR 7 MOS

Operador de Máquinas / Pastore da Amazonia

Eu Trabalhei como Operador de Máquina de Injeção e suporte e análise de peças e insumos plásticos

SEP 2011- APR 2019 · 7 YRS 8 MOS

Analista de Sistemas / Unimed Manaus

Realizar levantamento de requisitos, desenvolver scripts SQL PL/SQL para fins de relatórios ou melhorias de sistema, migração de dados entre sistemas, extração de dados e ETL, melhoria de processos internos, desenvolvimento de relatórios e análises gerenciais, etc

MAY 2019 - PRESENT · 4 YRS 1 MOS

Analista de Sistemas / Federação das Unimeds da Amazonia

Realizar levantamento de requisitos, desenvolver scripts SQL PL/SQL para fins de relatórios ou melhorias de sistema, migração de dados entre sistemas, extração de dados e ETL, melhoria de processos internos, desenvolvimento de relatórios e análises gerenciais, etc

Educação

- Inglês Intermediário (Instituição : Influx)
- Médio Técnico em Informática (Instituição: Fucapi)
- Graduação em Sistemas de Informação (Instituição: Centro Universitário Fametro)

Atividades e Paixões

Umas das Minhas principais atividades é brincar com minha filha, nos divertimos muito juntos, junto com minha família, adoramos passear, viajar pela costa brasileira, gosto muito de praia e de comer um belo peixe. Como Hobby, adoro Drones, trabalhar com eles, voar, acho incrível a possibilidade de ver as coisas de cima. Quando tenho tempo livre em casa gosto de assistir filmes, principalmente ficção científica, sim sou nerd, mas tudo bem.

Rômulo Silva